臺灣桃園地方法院交通事件裁定　　　　 96年度交聲字第749號
原處分機關　交通部公路總局新竹區監理所
異　議　人
即受處分人　甲○○
上列受處分人因違反道路交通管理處罰條例案件，對於交通部公
路總局新竹區監理所於中華民國96年10月23日以壢監裁罰字第裁
53-Z00000000號所為之違反道路交通管理事件裁決書（原舉發通
知單號碼：公警局交字第Z00000000號），聲明異議，本院裁定
如下：
    主  文
異議駁回。
    理  由
一、本件受處分人（異議人）聲明異議意旨略以：受處分人於民
    國96年7 月6 日下午6 時25分（下稱本件違規時間）駕駛車
    牌號碼5T-2012 號自用小客車（下稱本件自用小客車），行
    經國道一號南下55公里（下稱本件違規地點），遭內政部警
    政署國道高速公路警察局（下稱舉發機關）第一警察隊員警
    以本件自用小客車於違規地點違規行使路肩，而依道路交通
    管理處罰條例第33條第1 項第9 款規定，於同年8 月2 日以
    該局公警交字第Z00000000 號舉發違反道路交通管理事件通
    知單（下稱本件舉發通知單）舉發，並由交通部公路總局新
    竹區監理所（下稱處分機關）依同條項款、第63條第1 項第
    1 款規定，於同年10月23日以壢監裁罰字第53-Z00000000裁
    號違反道路交通管理事件裁決書裁處（下稱本件裁決書）裁
    處罰鍰新臺幣（下同）4,000 元並計違規點數一點。惟本件
    舉發照片所示之地點並非國道一號南下55公里處，且因當時
    自交流道進入國道一號內，因車流眾多，尚不及駛入外側車
    道內，並非有意違規駕駛路肩，爰聲請撤銷該本件裁決書云
    云。
二、按「汽車行駛於高速公路、快速公路或設站管制之道路，不
    遵使用限制、禁止、行車管制及管理事項之管制規則而有下
    列行為者，處汽車駕駛人新臺幣三千元以上六千元以下罰鍰
    ：一、…。九、未依規定使用路肩。十、…。」、「汽車駕
    駛人有下列各款所列條款之一者，除依原條款處罰鍰外，並
    予記點：一、有第三十三條第一項、…情形之一者，各記違
    規點數一點。」、「汽車行駛高速公路及快速公路，其車道
    之使用，除因交通事故及道路施工依臨時或可移動標誌指示
    或交通勤務警察指揮外，應依設置之交通標誌、標線或號誌
    之規定，無設置者，應依下列規定︰…。」、「汽車行駛高
    速公路及快速公路，不得有下列行為：一、…。二、在路肩
    上行駛，或利用路肩超越前車或倒車。三、…。」，道路交
    通管理處罰條例第33條第1 項第2 款、第63條第1 項第1 款
    、高速公路及快速公路交通管制規則第8 條第1 項本文、第
    9 條第1 項第2 款分別定有明文。受處分人就本件自用小客
    車於本件違規時間，經警舉發在違規地點有行駛路肩行為並
    不爭執，惟以前詞置辯。經查，本件逕行舉發照片地點，確
    係位在國道一號南向55公里處，且舉發過程係執勤員警當場
    目睹違規並錄影存證後為舉發等情，內政部警政署國道公路
    警察局第一警察隊96年10月9 日公警一交字第0960174500號
    函在卷可稽，是以，本件自用小客車確實有在上開違規時間
    、地點，行駛於路肩之違規行為；至於，受處分人以車流眾
    多不及駛入外側車道置辯云云，惟依採證照片所示情狀，本
    件自用小客車並未有打左前車頭方向燈表示欲駛入外車車道
    之行車動向，是受處分人上開所辯，顯係事後卸責之詞，自
    不足採認。
三、綜上所述，處分機關以受處分人（異議人）所有之本件自用
    小客車於本件違規地點有未依高速公路及快速公路交通管制
    規則第8 條第1 項本文、第9 條第1 項第2 款之情形，認有
    道路交通管理處罰條例第33條第1 項第9 款事由存在，依同
    條項規定裁處受處分人罰鍰4,000 元，並依同條例第63條第
    1 項第1 款規定記違規點數一點，並無違誤，本件異議為無
    理由，應予駁回。
據上論斷，應依道路交通管理處罰條例第87條第2 項，道路交通
案件處理辦法第19條，裁定如主文。
中　　華　　民　　國　　96　　年　　12　　月　　31　　日
                    交通法庭  法　官　陳世旻
以上正本證明與原本無異
如不服本裁定應於送達後5日內向本院提出抗告狀
      　　　　　　　    　　　書記官　劉璟佳
中　　華　　民　　國　　97　　年　　1 　　月　　2 　　日
